【裁判字號】    98,事聲,13
【裁判日期】    980525
【裁判案由】    聲明異議
【裁判全文】
臺灣屏東地方法院民事裁定              98年度事聲字第13號
異 議 人即
債  務  人  乙○○
相 對 人即
債  權  人  陽信商業銀行股份有限公司
法定代理人  戊○○
相 對 人即
債  權  人  美商花旗銀行股份有限公司
法定代理人  甲○○
相 對 人即
債  權  人  台新國際商業銀行股份有限公司
法定代理人  己○○
相 對 人即
債  權  人  萬泰商業銀行股份有限公司
法定代理人  丁○○
相 對 人即
債  權  人  中國信託商業銀行股份有限公司
法定代理人  庚○○
相 對 人即
債  權  人  國泰世華商業銀行股份有限公司
法定代理人  丙○○
上列當事人間聲請消費者債務清理條例事件，異議人對於中華民
國98年4 月9 日本院司法事務官所為97年度執消債更字第194 號
民事裁定提出異議，本院裁定如下：
    主  文
異議駁回。
    理  由
一、按當事人對於司法事務官處理事件所為之終局處分，得於處
    分送達後10日之不變期間內，以書狀向司法事務官提出異議
    。但支付命令之異議仍適用第518 條及第519 條之規定。司
    法事務官認前項異議有理由時，應另為適當之處分；認異議
    為無理由者，應送請法院裁定之。法院認第1 項之異議為有
    理由時，應為適當之裁定；認異議為無理由者，應以裁定駁
    回之。前項裁定，應敘明理由，並送達於當事人，民事訴訟
    法第240 條之4 定有明文。次按法院得將更生方案之內容及
    債務人財產及收入狀況報告書通知債權人，命債權人於法院
    所定期間內以書面確答是否同意該方案，逾期不為確答，視
    為同意。同意及視為同意更生方案之已申報無擔保及無優先
    權債權人過半數，且其所代表之債權額，逾已申報無擔保及
    無優先權總債權額之二分之一時，視為債權人會議可決更生
    方案；又更生方案經可決者，法院應為認可與否之裁定，消
    費者債務清理條例第60條第1 項、第2 項及第62條第1 項亦
    分別定有明文。
二、本件異議意旨略以：伊擔任麟洛鄉公所清潔隊員之工作，每
    月薪資約新台幣（下同）27,000元，如依鈞院97年度執消債
    更字第194 號裁定之更生方案履行，每月還款17,000元，則
    伊僅剩10,000元，惟伊尚須支付勞健保費並與配偶扶養兩名
    子女及其它家用支出，實難依更生方案履行，爰聲明異議等
    語。
三、經查，本件債務人聲請更生，業經本院於民國97年10月31日
    以97年度消債更字第506 號裁定開始更生程序，嗣於98年3
    月6 日於本院司法事務官詢問時，自承：每月願意還款17,0
    00元等語，並於所提之更生方案願意清償之金額及成數欄，
    簽名確認修改為每期清償17,000元，總計清償全部，嗣並經
    已申報無擔保及無優先權債權人過半數，且其所代表之債權
    額，逾已申報無擔保及無優先權總債權額之二分之一之債權
    人可決，依法視為債權人會議可決更生方案一情，業據本院
    審閱上開案卷屬實，債務人雖主張難以履行更生方案一節，
    惟債務人就其自身之經濟狀況本應熟稔，更生方案是否妥當
    及能否履行當屬債務人提出更生方案時得併予考量，本院司
    法事務官就上開經債權人可決之更生方案，審酌債務人之工
    作性質及薪資收入應足敷更生方案每期應償還之金額，裁定
    認可該更生方案，於法並無不合。是本院司法事務官依法認
    可債務人所提之更生方案，並無違誤，債務人之聲明異議，
    為無理由，應予駁回。
四、依民事訴訟法第240之4第3項後段，裁定如主文。
中    華    民    國    98    年    5     月    25    日
                        民事庭法  官    陳威宏
上為正本係照原本作成。
如對不服本裁定，應於裁定送達後10日內，以書狀向本院提出抗
告，並繳納抗告費新臺幣1千元。
中    華    民    國    98    年    6     月    1     日
                              書記官  魏慧夷


司法院資訊處製作；財團法人民間司法改革基金會備份。
